【裁判字號】    91,易,4426
【裁判日期】    920227
【裁判案由】    竊盜等
【裁判全文】
臺灣高雄地方法院刑事判決                        九十一年度易字第四四二六號
    公  訴  人  臺灣高雄地方法院檢察署檢察官
    被      告  丙○○  男  四.
右列被告因竊盜等案件，經檢察官提起公訴（九十一年度偵字第二二三四三號），本
院判決如左：
    主  文
丙○○連續竊盜未遂，累犯，處有期徒刑伍月，如易科罰金，以參佰元（即新台幣玖
佰元）折算壹日。
    事  實
一、丙○○前因偽造文書案件，經本院於民國九十一年二月二十七日以九十一年度易
    字第四八九號判處有期徒刑三月，並已確定，嗣於九十一年六月十九日繳納易科
    之罰金而執行完畢。詎丙○○猶不知悔改，於九十一年十月六日晚上七時三十分
    許，見乙○○所有之車牌號碼ＺＦＩ─五二三號輕型機車及陳虹熹所有而由其女
    甲○○使用之車牌號碼ＺＢＰ─八八五號輕型機車等車輛停放於高雄市苓雅區○
    ○○街文化中心西側門旁，並無人看管，竟基於意圖為自己不法所有之竊盜概括
    犯意，先徒手開啟乙○○所有之上開機車置物箱（該置物箱鎖原已損壞），欲竊
    取其內之財物，而於其拿出該置物箱內之紅色安全帽後，因察覺其行為已惹人注
    意，遂立即再將該安全帽放回該置物箱內，而未竊得任何財物。其復承上竊盜犯
    意，旋至陳虹熹所有之上開機車旁，徒手損壞該機車之置物箱鎖後，欲竊取該置
    物箱內之財物，惟經路人顏精廷發現後迅即報警，為警獲報前來處理而未果。
二、案經甲○○訴由高雄市政府警察局苓雅分局報告臺灣高雄地方法院檢察署檢察官
    偵查起訴。
    理  由
一、訊據被告丙○○對於右揭時、地之犯罪事實均矢口否認，辯稱：當時伊係在附近
    的椅子坐著休息，並無任何竊盜行為云云。經查：
  (一)車牌號碼ＺＦＩ─五二三號輕型機車為被害人乙○○所有，該車置物箱鎖早已損
    壞，其內於案發當時置放有紅色安全帽乙頂；而車牌號碼ＺＢＰ─八八五號輕型
    機車為陳虹熹所有，案發當日由其女即告訴人甲○○騎乘使用，案發後該機車置
    物箱鎖已遭損壞。又上開二部機車於案發當日均停放於高雄市苓雅區○○○街文
    化中心西側門旁，並無任何車內財物遭竊之事實，業據被害人乙○○於警詢中及
    告訴人甲○○於警詢及偵查中陳明在卷（參見警詢卷第三頁、第五頁、偵查卷第
  十三頁），並有該二部機車之車籍作業系統查詢認可資料各乙份及機車照片六幀
    在卷可稽，應堪認屬真實。
  (二)次查，目擊證人顏精廷於警詢中證稱：「我是於九十一年十月六日十九時三十分
    許，在高雄市苓雅區○○○街（文化中心西側門）旁邊，看見一名男子正用手（
    徒手）將ＺＦＩ─五二三號機車之置物箱掰開，竊取機車置物箱之物品（並於該
    ＺＦＩ─五二三號機車之置物箱內拿起一頂紅色安全帽後在置物箱內竊取物品）
    時，該男子發現我正在看他時，該男子立刻將紅色安全帽放入置物箱內，離開該
    機車停放之位置後，我就故意在附近逛，又看見該男子又用手（徒手）正在破壞
    另一部（ＺＢＰ─八八五）號之機車置物箱竊取物品，於是我就立即報警」等語
    ，並於警詢時當場指認該行竊男子即係本案被告（參見警詢卷第七頁）；復於偵
    查中證稱：「（問：在警局說今年十月六日有看到一男子在翻機車？）實在」、
    「我和我女朋友要回去了，他在摸第一台車，打開行李箱，用手摸．．．．我看
    到他摸安全帽，我後來騎離開在附近觀察．．．我繞回來，我看他硬拔開第二台
    機車置物箱，剛好警察臨檢，我去報警」等語（參見偵查卷第四七頁）。經核證
    人顏精廷上開所證，其前後所證情節大致相符，尚無矛盾或不合情理之處，而衡
    以該證人與被告並不認識，亦無任何嫌隙可言，尚不至甘冒觸犯偽證罪之風險，
    而故意構陷被告入罪，是該證人上開所證乙節，洵屬可採。
  (三)再者，被害人乙○○所有之車牌號碼ＺＦＩ─五二三號輕型機車置物箱內於案發
    當時置放有紅色安全帽乙頂，已如前述，而依證人顏精廷所證，被告在該機車置
    物箱內行竊之時，曾將該紅色安全帽拿起。是若此節屬實，該紅色安全帽上應會
    有被告之指紋為是。嗣經警方將該紅色安全帽上所採獲之指紋三枚送請鑑定，經
    指紋卡比對結果，其中一枚指紋與被告指紋卡之左中指指紋相符，此有內政部警
    政署刑事警察局九十一年十月二十五日刑紋字第○九一○二九二○八○號鑑驗書
    乙份在卷足憑。從而，既有被告之指紋留於該紅色安全帽上，足見證人顏精廷所
    證乙節應非子虛，益證被告確有竊盜之行為甚明。至被告固辯以：案發當天有一
    位警員拿該安全帽欲打伊，伊用手撥開，故才會有指紋留於帽上云云。然則，證
    人顏精廷於偵查中亦證稱警察處理當時，其均有在場，並無被告所辯之事等語（
    同前偵查卷參見），可知被告此節所辯僅係卸責之詞，當無足取。
  (四)綜上各項證據資料以觀，足見被告確有右揭時、地之竊盜及毀損之行為，被告否
    認並無行竊云云，尚無足取。是以，本件事證應屬明確，被告之犯行應堪認定。
二、查被告於前揭第一次行竊之際，因察覺惹人注意，即停止竊盜行為，而未竊得任
    何財物；而其於前揭第二次行竊之際，因警方獲報前來，亦未竊得任何財物。是
    被告上開二次竊盜行為，均屬未遂階段，核其所為，均係犯刑法第三百二十條第
    三項、第一項竊盜未遂罪。被告先後二次竊盜行為，時間緊接，所犯構成要件相
    同，為連續犯，應依刑法第五十六條之規定論以一罪，並加重其刑。另被告損壞
    ＺＢＰ─八八五號輕型機車置物箱鎖，係犯同法第三百五十四條之毀損罪。被告
    所犯上開二罪之間，有方法結果之牽連關係，依刑法第五十五條規定，應從較重
    之竊盜未遂罪處斷。被告竊盜而未遂，依刑法第二十六條前段規定，減輕其刑（
    至被告二次竊盜未遂，均係因客觀情勢之改變所致，被告並非出於己意而中止竊
    盜行為，自非屬中止未遂，尚無依刑法第二十七條減輕其刑之問題，附此敘明）
    。又被告前因偽造文書案件，經本院於九十一年二月二十七日以九十一年度易字
    第四八九號判處有期徒刑三月，並已確定，嗣於九十一年六月十九日繳納易科之
    罰金而執行完畢，有本院被告院內索引卡紀錄表、台灣高等法院被告全國前案紀
    錄表及台灣高雄地方法院檢察署刑案資料查註紀錄表各乙份在卷可按，其受有期
    徒刑執行完畢，於五年以內再犯本件最重本刑為有期徒刑以上之罪，為累犯，應
    依刑法第四十七條之規定，加重其刑，並依法先加而後減。本院審酌被告前有多
    次竊盜前科，且甫因竊盜案件，於九十年七月十日假釋出獄，有上開前科資料可
    按，其旋於短期內再犯本件竊盜罪，顯見其不思悔改，品行容屬非佳；且其於犯
    後仍飾詞圖卸其責，實無悔意可言；惟考量被告僅係破壞機車置物箱鎖，除此之
    外，尚無造成被害人或告訴人任何損害，業經其等陳明在卷，所生實害尚屬非鉅
    等一切情狀，量處如主文所示之刑，並諭知易科罰金之折算標準，以資懲儆。
據上論斷，應依刑事訴訟法第二百九十九條第一項前段，刑法第五十六條、第三百二
十條第三項、第一項、第三百五十四條、第五十五條、第二十六條前段、第四十七條
、第四十一條第一項，罰金罰鍰提高標準條例第一條前段、第二條，判決如主文。
本案經檢察官吳傑人到庭執行職務。
中      華      民      國      九十二    年    二    月    二十七    日
                                臺灣高雄地方法院刑事第七庭
                                    法  官  陳信旗
右判決正本證明與原本無異。
如不服本判決，應於送達後十日內，向本院提出上訴狀。
                                    書記官  張家榮
中      華      民      國      九十二      年    二    月    二十七    日
附錄本判決論罪之法條：
刑法第三百二十條
    意圖為自己或第三人不法之所有，而竊取他人之動產者，為竊盜罪，處五年以下
    有期徒刑、拘役或五百元以下罰金。
    意圖為自己或第三人不法之利益，而竊佔他人之不動產者，依前項之規定處斷。
    前二項之未遂犯罰之。
刑法第三百五十四條
    毀棄、損壞前二條以外之他人之物或致令不堪用，足以生損害於公眾或他人者，
    處二年以下有期徒刑、拘役或五百元以下罰金。


司法院資訊處製作；財團法人民間司法改革基金會備份。
